【裁判字號】    95,交聲,597
【裁判日期】    951018
【裁判案由】    聲明異議
【裁判全文】
臺灣高雄地方法院交通事件裁定         95年度交聲字第597號
 原處分機關  交通部公路總局高雄區監理所
 異  議  人  乙○○
 即受處分人
上列受處分人因違反道路交通管理處罰條例案件，對於交通部公
路總局高雄區監理所於民國95年8 月18日所為之處分（原處分案
號：高監自裁字裁80-P00000000號），聲明異議，本院裁定如下
：
    主  文
異議駁回。
    理  由
一、聲明異議意旨略以：異議人並未違規，舉發員警應提出違規
    相片以證異議人違規，為此聲明異議，請求撤銷原處分云云
    。
二、茲查異議人即受處分人乙○○於民國95年7月4日下午4時45
    分許，駕駛車號UT－9040號自用小客車，在斯時禁止左轉之
    花蓮市○○路與國聯一路路口左轉，為警當場攔停舉發，並
    經交通部公路總局高雄區○○○○道路交通管理處罰條例第
    48條第1項第2款規定，裁處罰鍰新台幣（下同）六百元，並
    依同法第63條第1項規定記違規點數1點，有花蓮縣警察局舉
    發違反道路交通管理事件通知單、交通部公路總局高雄區監
    理所95年8月18日高監自裁字裁80-P00000000號裁決書各1件
    在卷可稽（見本院卷第8頁、第7頁）。
三、按汽車駕駛人轉彎時，不依標誌、標線、號誌指示者，處二
    百元以上六百元以下罰鍰，道路交通管理處罰條例第48條第
    1項第2款定有明文；次按汽車駕駛人有違反同條例第48條規
    定之情形者，除依原條款處罰鍰外，並記違規點數1 點，同
    條例第63條第1項第1款有明定。本件異議人固否認於前揭時
    、地有何違規左轉情事，復辯稱：伊於前揭時、地係自位於
    中山路近國聯一路路口之地下道出口處南側路旁之商店前駕
    車起步，嗣沿國聯一路由南往北方向行駛，並非車行甫出上
    開地下道出口旋即於中山路與國聯一路路口左轉云云。經查
    ：
  (一)異議人於95年7月4日下午4時45分許，駕駛車號UT－9040號
    自用小客車，沿中山路由西往東方向行駛，行經中山路近國
    聯一路路口之地下道，並於甫駛出地下道出口後、未及駛經
    中山路與國聯一路路口前，暫停於中山路旁商店前購物（以
    上車行方向見現場圖虛線所示），俟購物完畢後，即自路邊
    起步，沿中山路由西往東方向直行至中山路與國聯一路路口
    道路中央處左轉國聯一路，沿國聯一路由南往北行駛（以上
    車行方向見現場圖直線所示）之事實，業據異議人到庭供述
    ，並於現場圖上分別以直線、虛線繪製其上開車行方向至明
    （見本院卷第24頁、第25頁、第16頁），並有現場圖1 份在
    卷足憑（見本院卷第16頁），堪認異議人確於95年7月4日下
    午4 時45分許於中山路與國聯一路路口左轉國聯一路，異議
    人徒空言辯稱上開駕駛行為非謂「左轉」云云，洵不足採。
  (二)又花蓮市○○路近國聯一路地下道出口處，因甫出地下道即
    為中山路與國聯一路之十字路口，於上下班時段車流量龐大
    ，常因左轉車輛於路口中央處等候對向車道車輛通過，而肇
    致交通事故，或使停等車輛回堵至地下道，為維護交通安全
    及車行順暢，故於每日上午7時至9時、下午4時起至晚間8時
    止在上開地點禁止左轉，並於地下道入、出口處均各設置2
    個禁止左轉之標誌，有豐川派出所員警甲○○95年10月11日
    職務報告書1 件暨現場圖1 份、現場照片11幀在卷可按（見
    本院卷第15頁、第16頁、第17頁），參諸異議人供述之前揭
    車行方向以觀，異議人自無不知上開禁止左轉標誌之理。異
    議人明知該路口於下午4 時起至晚間8 時止禁止左轉，竟仍
    不顧標誌之指示，跟隨前車在中山路與國聯一路路口左轉駛
    入國聯一路，已然違反標誌指示，異議人徒飾詞強辯：伊係
    跟隨前車前進、禁止標誌應僅禁止甫出地下道之車輛左轉云
    云（見本院卷第25頁），均不可採。本件舉發人為依法執行
    職務之員警，其與異議人素昧平生，更無仇隙，衡情當無甘
    冒偽造文書刑責，誣陷異議人交通違規之理，其依法稽查、
    舉發俱無不當，異議人空言指摘執勤員警故意設陷誘使其違
    規云云，惟未舉證以實其說，亦無足採。
  (三)綜上，原處分機關以異議人未依標誌行駛，違規左轉為由，
    依道路交通管理處罰條例第48條第1項第2款裁處罰鍰六百元
    ，並依同條例第63條第1項第1款規定，予以違規記點1 點之
    處分，核其裁處並無不當。
四、本件原處分機關上揭裁決處分，經核並無不當，於法亦無違
    誤，應予維持；異議人空言否認並無違規情事云云，為無理
    由應予駁回。
五、依刑事訴訟法第220條、道路交通案件處理辦法第19條，裁
    定如主文。
中    華    民    國    95    年    10    月    18    日
                  交通法庭      法  官  賴文姍
上列正本證明與原本無異。
如不服本裁定，應於送達後5日內，向本院提出抗告狀。
中    華    民    國    95    年    10    月    18    日
                                書記官  王高山


司法院資訊處製作；財團法人民間司法改革基金會備份。
